【裁判字號】    89,中簡上,176
【裁判日期】    890802
【裁判案由】    毒品危害防制條例
【裁判全文】
臺灣臺中地方法院刑事判決                      八十九年度中簡上字第一七六號
    上  訴  人  台灣台中地方法院檢察署檢察官
    被      告  甲○○
右上訴人因被告違反毒品危害防制條例案件，不服本院八十九年度中簡字第七五五號
中華民國八十九年五月三日第一審簡易判決（聲請案號台灣台中地方法院檢察署八十
九年度毒偵字第二六五六號，併辦案號八十九年度毒偵字第二八五二號），提起上訴
，本院第二審合議庭判決如左：
    主  文
原判決撤銷。
甲○○連續施用第二級毒品，累犯，處有期徒刑陸月，如易科罰金，以參佰元折算壹
日，扣案之第二級毒品安非他命壹包（毛重貳公克）沒收銷燬之。
    事  實
一、甲○○前曾於民國（下同）八十七年間，因違反麻醉藥品管理條例案件，經本院
    判處有期徒刑三月，於八十七年十月三日執行完畢，復於八十七年七月、八十八
    年十一月間，因施用毒品案件，經依本院以八十七年度毒聲字第三七七號、八十
    八年度毒聲字第六三四九號裁定送觀察、勒戒後，認無繼續施用毒品之傾向，由
    台灣台中地方法院檢察署檢察官分別於八十七年七月十六日、八十八年十一月十
    九日以八十七年度偵字第一二三七二號、八十八年度毒偵字第一七三九號處分不
    起訴確定。詎甲○○又基於概括之犯意，於八十九年三月十三日在台中縣霧峰鄉
    ○○路一一六巷六十五號住處，以將第二級毒品安非他命置於鋁箔紙上，下以火
    加熱使產生白煙，再用口鼻吸入之方式，施用第二級毒品安非他命一次；又於同
    年四月六日，在台中縣霧峰鄉省議會後山，以同上方法，施用第二級毒品安非他
    命一次。嗣於八十九年三月十三日十二時許，在台中縣霧峰鄉○○路一一六巷六
    十五號住處為警持搜索票搜索時匆忙逃匿，惟經警扣得其前所有供吸食用之吸食
    工具一組；復於八十九年四月八日凌晨零時三十五分許，在台中縣霧峰鄉○○路
    七五七號吉峰保齡球館內為警查獲，並扣得第二級毒品安非他命一包（毛重二公
    克）。
二、案經台中縣警察局霧峰分局報請臺灣臺中地方法院檢察署檢察官偵查起訴及移送
    併辦。
    理  由
一、訊據被告甲○○對於右揭事實均坦承不諱，且有扣案之安非他命一包（毛重二公
    克）可稽，而被告於八十九年四月八日為警查獲，經採其尿液送驗結果，呈現甲
    基安非他命陽性反應，此有台中縣衛生局檢驗尿水報告書一紙存卷可佐，足徵其
    所為自白與事實相符，又被告前因施用毒品案件，經依本院以八十七年度毒聲字
    第三七七號、八十八年度毒聲字第六三四九號裁定送觀察、勒戒後，認無繼續施
    用毒品之傾向，由台灣台中地方法院檢察署檢察官分別於八十七年七月十六日、
    八十八年十一月十九日以八十七年度偵字第一二三七二號、八十八年度毒偵字第
    一七三九號處分不起訴確定在案，有該二份不起訴處分書在卷可參，其於五年內
    三犯毒品危害防制條例第十條之罪，不再適用觀察、勒戒等規定，而應接受刑罰
    制裁，本件事證明確，被告犯行洵堪認定。
二、核被告所為，係犯毒品危害防制條例第十條第二項之施用第二級毒品罪。被告持
    有第二級毒品之低度行為，應為施用第二級毒品之高度行為所吸收，不另論罪。
    又其先後二次施用第二級毒品安非他命之犯行，時間緊接，手段相同，所犯構成
    要件復相同，顯係基於概括犯意而反覆為之，為連續犯，應依刑法第五十六條之
    規定論以一罪，並加重其刑。末查，被告前曾於八十七年間，因違反麻醉藥品管
    理條例案件，經本院判處有期徒刑三月，於八十七年十月三日執行完畢，有台灣
    台中地方法院檢察署刑案資料查註紀錄表及台灣高等法院被告全國前案紀錄表各
    一紙存卷可按，其於五年內再犯本件有期徒刑以上之罪，為累犯，依刑法第四十
    七條規定加重其刑，並依法遞加重其刑。本案移送併辦部分，雖未經檢察官提起
    公訴，惟被告該部分犯行，既與已起訴部分具有連續犯之裁判上一罪關係，依審
    判不可分原則，本院自得一併審理。原審對於被告論罪科刑，固非無見，惟原判
    決對於起訴效力所及之上開移送併辦部分犯行，未及予以一併審判，尚有未洽，
    是檢察官上訴意旨執以指摘原判決此部分不當，非無理由，應由本院將原判決予
    以撤銷改判。爰審酌被告犯罪之動機、方法、目的、手段及犯後均能坦承犯行，
    態度良好等一切情狀，量處如主文所示之刑，並諭知易科罰金之折算標準。扣案
    之第二級毒品安非他命一包（毛重二公克），應依毒品危害防制條例第十八條第
    一項前段規定沒收銷燬之；又扣案之吸食工具一組，雖為被告所有，然據被告所
    陳此乃之前吸用所留下之物品，非供本案犯罪之用，自無法併與宣告沒收，惟亦
    業經被告當庭表示拋棄意願，附此敘明。
三、據上論斷，應依刑事訴訟法第四百五十五條之一第一項、第三項、第三百六十九
    條第一項前段、第三百六十四條、第二百九十九條第一項前段，毒品危害防制條
    例第十條第二項、第二十條第三項、第十八條第一項前段，刑法第十一條前段、
    第五十六條、第四十七條、第四十一條，罰金罰鍰提高標準條例第二條，判決如
    主文。
本案經檢察官林忠義到庭執行職務。
中    華    民    國    八十九    年      八        月        二        日
                                  台灣台中地方法院刑事第三庭
                                      審判長法  官  陳賢慧
                                            法  官  張智雄
                                            法  官  賴妙雲
右正本證明與原本無異。
本件不得上訴。
                                        書記官
中    華    民    國    八十九    年      八        月         二       日


司法院資訊處製作；財團法人民間司法改革基金會備份。
